臺灣橋頭地方法院刑事判決　　　　　　110年度審易字第618號
　　　　　　　　　　　　　　　　　　110年度審易字第662號
公　訴　人　臺灣橋頭地方檢察署檢察官
被　　　告　古志鴻


　　　　　　　　（現於法務部矯正署高雄第二監獄執行中）
上列被告因竊盜案件，經檢察官提起公訴（110年度偵字第5795
、9223、10425號），嗣被告於準備程序中就被訴事實均為有罪
之陳述，經本院告知簡式審判程序之旨，並聽取被告與公訴人之
意見後，本院裁定進行簡式審判程序，合併判決如下：
    主  文
古志鴻犯如附表所示之參罪，均累犯，各處附表「罪名、宣告刑
及沒收」欄所示之刑及沒收。有期徒刑不得易科罰金部分（即附
表編號1、3所示之貳罪），應執行有期徒刑壹年。
    事  實
一、古志鴻分別為下列行為：
  ㈠於民國109年10月29日3時許，行經白志宏位於高雄市○○區
    ○○○街0號之住處，竟基於意圖為自己不法所有之毀越安
    全設備、侵入住宅竊盜之犯意，先翻越圍牆侵入白志宏上址
    住處小花園，再以白志宏所有之掃把將紗門之紗窗戳破，繼
    而伸手將紗門鎖頭開啟後，再侵入上址住處屋內，並徒手竊
    取白志宏所有置放在廚房抽屜內之零錢盒1個（含現金新臺
    幣【下同】300元），得手後隨即離去。
  ㈡又於110年5月30日4時18分許，在高雄市旗山區旗南二路136
    巷內私人停車場，見陳大慶所管理之車牌號碼0000-00號自
    用小客車1輛（含車牌2面，下稱甲車）停放於該處未上鎖且
    鑰匙放置於車內未拔起，竟基於意圖為自己不法所有之竊盜
    犯意，徒手竊取甲車1輛（含車牌2面），得手後供己代步使
    用。
  ㈢另於110年7月15日2時22分許，行經劉雲龍位於高雄市○○
    區○○路0段000號之住處，竟基於意圖為自己不法所有之侵
    入住宅竊盜之犯意，開門（未上鎖）侵入劉雲龍上址住處，
    並徒手竊取劉雲龍所有之電視1臺（價值2萬元）、茶葉3罐
    、銀色小盒子1個、乾燥劑1盒得手，旋駕車載離現場。。
  ㈣嗣因白志宏、陳大慶、劉雲龍察覺遭竊後分別報警處理，經
    警調閱上開案發處所沿線監視器畫面，於110年6月4日19時
    許，在高雄市○○區○○路0段000號為警查扣甲車1輛（不
    含車牌2面，業經發還陳大慶領回）；另古志鴻主動返還上
    開一、㈢所竊得之茶葉3罐、銀色小盒子1個、乾燥劑1盒（
    均發還劉雲龍領回），始查悉上情。
二、案經白志宏訴由高雄市政府警察局旗山分局報告臺灣橋頭地
    方檢察署檢察官偵查起訴。
    理  由
壹、程序事項部分
    除被告所犯為死刑、無期徒刑、最輕本刑為3 年以上有期徒
    刑之罪或高等法院管轄第一審案件者外，於前條第1 項程序
    進行中，被告先就被訴事實為有罪之陳述時，審判長得告知
    被告簡式審判程序之旨，並聽取當事人、代理人、辯護人及
    輔佐人之意見後，裁定進行簡式審判程序，刑事訴訟法第27
    3條之1第1項定有明文。本案被告古志鴻所犯屬法定刑為死
    刑、無期徒刑、最輕本刑為3年以上有期徒刑以外之罪，渠
    於準備程序時就被訴事實為有罪之陳述，經告知簡式審判程
    序要旨並聽取當事人意見，經被告同意適用簡式審判程序後
    ，本院亦認無不得或不宜改依簡式審判程序進行之處，爰依
    刑事訴訟法第273條之1第1項規定裁定進行簡式審判程序，
    合先敘明。又簡式審判程序之證據調查，依刑事訴訟法第
    273條之2規定，不受同法第159條第1項、第161條之2、第
    161條之3、第163條之1及第164條至第170條規定之限制，附
    此說明。
貳、實體事項
一、認定犯罪事實所憑之證據及理由
  ㈠訊據被告就上揭3次竊盜犯行於警詢、偵查及本院審理中均
    坦承不諱（高市警旗分偵字第10972117900號卷第5-8頁、高
    市警旗分偵字第11071070300號卷第1-4頁、高市警旗分偵字
    第00000000000號卷第3-7頁、110年度偵字第5795號卷第63
    -64頁、110審易字第618號卷第71-72、78頁），並分別有下
    列證據可佐，足認被告自白與事實相符：
  1.犯罪事實一、㈠部分：證人即告訴人白志宏之證詞，及高雄
    市政府警察局旗山分局（下稱旗山分局）刑案現場照片7張
    、監視器錄影畫面翻拍照片6張、通聯調閱查詢單、旗山分
    局刑案勘察報告、勘察採證同意書、車輛詳細資料報表（高
    市警旗分偵字第10972117900號卷第9-10、11-23、25-51、
    59頁）。
  2.犯罪事實一、㈡部分：證人陳大慶之證詞，及自願受搜索同
    意書、旗山分局扣押筆錄、扣押物品目錄表、贓物認領保管
    單、監視器錄影畫面翻拍照片6張、刑案現場照片2張（高市
    警旗分偵字第11071070300號卷第5-8、15-21、29-35頁）。
  3.犯罪事實一、㈢部分：證人梁桂英之證詞，及旗山分局扣押
    筆錄、扣押物品目錄表、贓物認領保管單、刑案現場照片2
    張、監視器錄影畫面翻拍照片4張、扣押物品照片1張、蒐證
    照片2張（高市警旗分偵字第11071290700號卷第8-15、17-2
    1頁、110年度偵字第10425號卷第57-58頁）。
  ㈡綜上，本案事證明確，被告上開3次犯行均堪以認定，應予
    依法論科。
三、論罪科刑：
  ㈠核被告就事實欄一、㈠所為，係犯刑法第321條第1項第1款
    、第2款之毀越安全設備侵入住宅竊盜罪；就事實欄一、㈡
    所為，則係犯同法第320條第1項之竊盜罪；就事實欄一、㈢
    所為，則係犯同法第321條第1項第1款之侵入住宅竊盜罪。
    又被告所犯上開3罪，犯罪時地不同，犯意各別，行為互殊
    ，應予分論併罰。
  ㈡被告前因違反毒品危害防制條例等案件，經臺灣高雄地方法
    院（下稱高雄地院）103年度簡字第2297號、第1707號、第
    2431號判決各判處有期徒刑6月、6月、5月確定，上開各罪
    嗣經高雄地院以103年度聲字第4147號裁定定應執行有期徒
    刑1年3月確定（下稱甲案）；復因竊盜、違反毒品危害防制
    條例等案件，經高雄地院103年度簡字第3735號，及臺灣高
    等法院高雄分院（下稱雄高分院）103年度上易字第754號判
    決各判處有期徒刑6月、7月、7月（共4罪）、9月（共3罪）
    、10月、11月、8月（共2罪）確定，上開各罪嗣經雄高分院
    以104年度聲字第313號裁定定應執行有期徒刑4年2月確定（
    下稱乙案）；甲、乙兩案接續執行，於107年7月6日縮短刑
    期假釋出監，於108年9月24日保護管束期滿，假釋未經撤銷
    視為執行完畢，有臺灣高等法院被告前案紀錄表在卷可佐（
    110年度審易字第618號卷第107頁至第114頁）。是其於受有
    期徒刑執行完畢後，5年以內故意再犯本案有期徒刑以上之3
    罪，均為累犯，裁量被告前已有竊盜前科，竟又再犯本案3
    次犯行，其惡性不改，對刑罰之反應力亦屬薄弱，參酌司法
    院大法官釋字第775號解釋之意旨，認對被告適用刑法第47
    條累犯加重之規定並無罪刑不相當之情形，爰俱依刑法第47
    條第1項之規定加重其刑。
  ㈢爰以行為人之責任為基礎，審酌被告不思以正當方法獲取財
    物，率爾竊取他人財物，侵害他人財產權，顯欠乏尊重他人
    財產權之正確態度，違反法律之誡命規範；並慮及被告本案
    各次竊盜犯行之犯罪手段、所竊得財物之價值，各告訴人、
    被害人所受之損害，兼酌以被告迄今尚未與各告訴人、被害
    人和解或賠償其所受損害；惟念被告犯後均坦承犯行，復衡
    以被告所為一、㈡犯行所竊得之甲車1輛（不含車牌2面）業
    已實際發還被害人陳大慶及一、㈢犯行所竊得之茶葉3罐、
    銀色小盒子1個、乾燥劑1盒已實際發還被害人劉雲龍，此有
    贓物認領保管單附卷可稽（高市警旗分偵字第00000000000
    號卷第21頁、高市警旗分偵字第11071290700號卷第17頁）
    ，足認該2次犯行所生之損害已有減輕，另考量被告除前揭
    累犯部分不予重複評價外，先前亦有多次犯竊盜前科紀錄，
    有上開被告前案紀錄表可按，素行非佳，再衡以被告自陳高
    職肄業之智識程度，入監前從事水電工作，月收入約4至5萬
    元之經濟狀況（110年度審易字第618號卷第84頁）等一切情
    狀，分別量處如附表編號1至3之罪名、宣告刑及沒收欄所載
    之刑，並就附表編號2部分，諭知易科罰金之折算標準。末
    參酌被告所為事實欄一、㈠、㈢加重竊盜犯行（即附表編號
    1、3有期徒刑不得易科罰金部分）之罪質、手法相同等節，
    併定其應執行刑如主文所示，以資懲儆。
四、沒收部分：
  ㈠被告所犯事實欄一、㈠至㈢犯行所竊得之零錢盒1個（含現
    金300元）、甲車1輛（含車牌2面）、電視1臺、茶葉3罐、
    銀色小盒子1個、乾燥劑1盒，均係其犯罪所得之物：
  1.被告所犯事實欄一、㈡、㈢犯行所竊得之甲車1輛（不含車
    牌2面）、茶葉3罐、銀色小盒子1個、乾燥劑1盒，業分別實
    際合法發還被害人陳大慶及劉雲龍，業如前述，爰依刑法第
    38條之1第5項之規定，均不予宣告沒收。
  2.另被告所犯事實欄一、㈠、㈢犯行所竊得之零錢盒1個（含
    現金300元）及電視1臺均未據扣案，亦未實際合法發還予告
    訴人白志宏、被害人劉雲龍，為避免被告因犯罪而坐享犯罪
    所得，爰均依刑法第38條之1第1項前段、第3項之規定，分
    別於各該犯行罪刑項下宣告沒收，並於全部或一部不能沒收
    或不宜執行沒收時，各追徵其價額。又上開宣告沒收之物，
    依刑法第40條之2第1項規定，併執行之。
  3.至被告為上揭事實欄一、㈡竊盜犯行犯罪所得之車牌2面，
    因本身所具之財產價值均低微，且原所有人可重新申請掛失
    、補發，因認上開車牌皆無刑法上之重要性，爰依刑法第38
    條之2第2項規定，不予宣告沒收。
據上論斷，應依刑事訴訟法第273 條之1 第1 項、第299 條第1
項前段，判決如主文。
本案經檢察官周韋志、黃雯麗提起公訴，檢察官陳俐吟到庭執行
職務。
中    華    民    國     110    年    10    月   26    日
                    刑事第四庭  法  官 陳  箐
以上正本證明與原本無異。
如不服本判決應於收受送達後20日內向本院提出上訴書狀，並應
敘述具體理由；如未敘述上訴理由者，應於上訴期間屆滿後20日
內向本院補提理由書（均須按他造當事人之人數附繕本）「切勿
逕送上級法院」。
中    華    民    國   110    年    10    月    26    日
                                書記官 陳昱良
附錄本件判決論罪科刑法條：
中華民國刑法第320 條
意圖為自己或第三人不法之所有，而竊取他人之動產者，為竊盜
罪，處5 年以下有期徒刑、拘役或50萬元以下罰金。
意圖為自己或第三人不法之利益，而竊佔他人之不動產者，依前
項之規定處斷。
前二項之未遂犯罰之。
 
中華民國刑法第321 條
犯前條第一項、第二項之罪而有下列情形之一者，處六月以上五
年以下有期徒刑，得併科五十萬元以下罰金：
一、侵入住宅或有人居住之建築物、船艦或隱匿其內而犯之。
二、毀越門窗、牆垣或其他安全設備而犯之。
三、攜帶兇器而犯之。
四、結夥三人以上而犯之。
五、乘火災、水災或其他災害之際而犯之。
六、在車站、港埠、航空站或其他供水、陸、空公眾運輸之舟、
    車、航空機內而犯之。
前項之未遂犯罰之。
　
附表：
┌──┬───────┬──────────────────┐
│編號│犯罪事實      │罪名、宣告刑及沒收                  │
├──┼───────┼──────────────────┤
│1   │事實欄一、㈠  │古志鴻犯毀越安全設備侵入住宅竊盜罪，│
│    │              │累犯，處有徒刑柒月。                │
│    │              │未扣案之犯罪所得零錢盒壹個（含現金新│
│    │              │臺幣參佰元）沒收，於全部或一部不能沒│
│    │              │收或不宜執行沒收時，追徵其價額。    │
├──┼───────┼──────────────────┤
│2   │事實欄一、㈡  │古志鴻犯竊盜罪，累犯，處有期徒刑肆月│
│    │              │，如易科罰金，以新臺幣壹仟元折算壹日│
│    │              │。                                  │
├──┼───────┼──────────────────┤
│3   │事實欄一、㈢  │古志鴻犯侵入住宅竊盜罪，累犯，處有期│
│    │              │徒刑柒月。                          │
│    │              │未扣案之犯罪所得電視壹臺沒收，於全部│
│    │              │或一部不能沒收或不宜執行沒收時，追徵│
│    │              │其價額。                            │
└──┴───────┴──────────────────┘